# 对具有重大影响的合营企业和联营企业附注披露

提问人：zhs7403 时间：2020-03-09 08:05:28
请问对具有重大影响的合伙企业附注在披露时是在“在未纳入合并财务报表范围的结构化主体中的权益”还是在在合营安排或联营企业中的权益，如果后者，如何考虑以下各项？
下列各项按持股比例计算的合计数
——净利润
——其他综合收益
——综合收益总额

回答人：chenyiwei
在这两部分中同时披露。一般理解这两部分中的披露内容并不重复，必要时可以互相索引。